臺灣高雄地方法院刑事判決
110年度審訴字第843號
公  訴  人  臺灣高雄地方檢察署檢察官
被      告  陳勤翰




選任辯護人  林冠宇律師
上列被告因詐欺等案件，經檢察官提起公訴（110年度偵字第157
53號、第22381號、第22880號），因被告於準備程序就被訴事實
為有罪之陳述，經告知簡式審判程序之旨，並聽取被告與公訴人
之意見後，本院合議庭裁定由受命法官獨任依簡式審判程序審理
，判決如下：
    主  文
陳勤翰犯如附表一所示之罪，各處如附表一「主文」欄所示之刑
（含沒收、追徵）。就不得易科罰金之刑部分，應執行有期徒刑
壹年肆月。
    事  實
一、陳勤翰明知並無名牌精品可供販售，竟意圖為自己不法之所
    有，基於詐欺取財之犯意，而以附表二所示詐騙方式，致附
    表二所示唐佩玲等人陷於錯誤，於附表二所示時間，匯款如
    附表所示金額至附表二所示帳戶，陳勤翰則以附表二「領款
    之情形」方式，取得款項或相對應之財物。嗣唐佩玲等人遲
    未收受購買之商品而發覺受騙，報警循線查悉上情（被告被
    訴有關詐欺告訴人邱信霖部分，由本院另為不受理判決）。
二、案經唐佩玲、黃靖媃、陳瑋琦告訴由高雄市政府警察局鳳山
    分局報告；陳韋佑、李淑綾告訴由高雄市政府警察局刑事警
    察大隊報告臺灣高雄地方檢察署偵查起訴。
    理  由
一、本件被告陳勤翰所犯均係死刑、無期徒刑、最輕本刑為3年
    以上有期徒刑以外之罪，其於準備程序進行中就被訴事實為
    有罪之陳述，經受命法官告知簡式審判程序之旨，並聽取當
    事人之意見後，本院合議庭認無不得或不宜改依簡式審判程
    序進行之情形，爰依刑事訴訟法第273條之1第1項、第284條
    之1規定，裁定由受命法官獨任進行簡式審判程序。是本件
    證據調查依刑事訴訟法第273條之2規定，不受同法第159條
    第1項、第161條之2、第161條之3、第163條之1及第164條至
    170條規定之限制，合先敘明。
二、上開犯罪事實，業據被告陳勤翰於偵訊（偵卷第181至185頁
    ），及本院審理時（審訴卷第109、145、163、189頁）均坦
    承不諱，核與證人即告訴人唐佩玲於警詢（警二卷第19至24
    頁）、證人即告訴人黃靖媃於警詢（警二卷第55至56頁）、
    證人即告訴人陳瑋琦於警詢（警二卷第75至76頁）、證人即
    告訴人陳韋佑於警詢（他一卷第27至29頁）、證人即告訴人
    李淑綾於警詢（警一卷第85至87頁）、證人陳姿琁於警詢（
    警二卷第93至99頁，警一卷第197至200頁）、證人即同案被
    告黃宇慶於警詢（他一卷第13至18、89至91頁，警一卷第20
    5至207頁）、證人楊振維於警詢（警一卷第59至61、181至1
    83頁）之證述，均參核相符；且有被告提供之遠麗米濱進貨
    證明1紙（偵卷第229頁）、陳姿琁台新銀行帳戶交易明細、
    黃宇慶中華郵政帳戶交易明細、楊振維臺灣銀行帳戶存摺封
    面及交易明細各1份（警二卷第103至106頁，他一卷第57至5
    9頁，警一卷第68至69頁）、高雄市政府警察局刑事警察大
    隊搜索扣押筆錄、扣押物品目錄表各1份（警一卷第29至31
    、33頁），及如附表二「相關證據欄」所示之證據在卷，可
    資佐證。足認被告前揭任意性自白，核與卷內積極事證，均
    參核相符，堪以採信。是本案事證明確，被告犯行，堪以認
    定，均應依法論科。
三、論罪科刑：
  ㈠核被告陳勤翰如附表二編號1至4所為，均係犯刑法第339條之
    4第1項第3款之以網際網路對公眾散布而詐欺取財罪；如附
    表二編號5所為，係犯刑法第339條第1項詐欺取財罪。被告
    所犯上揭各罪間，犯意各別、時地有異、被害人有別，應以
    數罪併罰之。
  ㈡爰以行為人之責任為基礎，審酌被告陳勤翰正值青壯，不思
    循正常途徑賺取生活所需，竟圖謀非法所得，竟圖不勞而獲
    ，以附表二所示之方式詐騙告訴人等人，不僅使告訴人等受
    財產損害，更戕害人與人之互信基礎，所為實屬不該。惟念
    其犯後終能坦承犯行，態度尚可，復衡量被告與告訴人唐佩
    玲、陳瑋琦已達成和解，有和解書及調解筆錄各1份附卷可
    稽（警二卷第25頁、審訴卷第79至80頁），惟尚未與附表二
    其他被害人達成和解或賠償，兼衡被告自陳學歷大學肄業，
    現在從事鐵路外包技術工，月收入約新臺幣（下同）4萬500
    0元，未婚，無小孩等智識程度、家庭及經濟狀況（審訴卷
    第189頁）等個人責任基礎，暨其犯罪之動機、目的、手段
    、所生損害等一切情狀，分別量處如附表一主文（含沒收、
    追徵）欄所示之刑，並就附表一編號5部分，諭知如易科罰
    金之折算標準。
　㈢定執行刑：按刑法第51條數罪併罰定執行刑之立法方式，採
    限制加重原則，亦即非以累加方式定應執行刑，被告每次犯
    罪手法類似，如以實質累加方式定應執行刑，則處罰之刑度
    顯將超過其行為之不法內涵，違反罪責原則，及考量因生命
    有限，刑罰對被告造成之痛苦程度，係隨刑度增加而生加乘
    效果，非以等比方式增加，是以隨罪數增加遞減刑罰方式，
    當足以評價被告行為不法性之法理（即多數犯罪責任遞減原
    則）。再按數罪併罰之定應執行之刑，係出於刑罰經濟與責
    罰相當之考量，並非予以犯罪行為人或受刑人不當之利益，
    為一種特別的量刑過程，相較於刑法第57條所定科刑時應審
    酌之事項係對一般犯罪行為之裁量，同法第51條之定應執行
    刑，乃係對犯罪行為人本身及所犯各罪之總檢視，除應考量
    行為人所犯數罪反應出之人格特性，並應權衡審酌行為人之
    責任與整體刑法目的暨相關刑事政策，在量刑權之法律拘束
    性原則下，依刑法第51條第5款之規定，採限制加重原則，
    以宣告各刑中之最長期為下限，各刑合併之刑期為上限，但
    最長不得逾30年，資為量刑自由裁量權之外部界限，並應受
    法秩序理念規範之比例原則、平等原則、責罰相當原則、重
    複評價禁止原則等自由裁量權之內部抽象價值要求界限之支
    配，以使輕重得宜，罰當其責，俾符合法律授與裁量權之目
    的，以區別數罪併罰與單純數罪之不同，兼顧刑罰衡平原則
    。本案被告犯如附表一編號1至4所示之罪，均係犯以網際網
    路對公眾散布而詐欺取財罪，犯罪手法類似、相同，且犯罪
    期間非長（110年2月18日至3月12日），兼衡被告如附表二
    編號1至4所示之罪質、欲達到犯罪預防目的所需之制裁程度
    等情節，暨被告所犯數罪所反應之人格特性，及整體刑法目
    的暨相關刑事政策，依法定其等應執行刑如主文所示。
四、沒收部分說明
  ㈠按犯罪所得，屬於犯罪行為人者，沒收之。前二項之沒收，
    於全部或一部不能沒收或不宜執行沒收時，追徵其價額，刑
    法第38條之1第1項前段、第3項定有明文。又宣告多數沒收
    者，併執行之。刑法第40條之2第1項亦有明定。
  ㈡被告之犯罪所得，如附表二編號2為1萬2000元、編號4為1萬7
    000元、編號5為9500元，該犯罪所得雖均未扣案，然因未實
    際合法發還予附表二編號1至5所示告訴人，為免被告因犯罪
    坐享犯罪所得，應依上開規定宣告沒收，並於全部或一部不
    能沒收或不宜執行沒收時，追徵其價額；且宣告有多數沒收
    ，依刑法第40條之2第1項規定，併執行之。至附表二編號1
    、3，被告已經各給付7000元、6060元予告訴人，有和解書
    、調解筆錄及本院刑事案件電話紀錄單個1份在卷可佐（警
    二卷第25頁，審訴卷第79頁），告訴人所受損害既已獲彌補
    ，被告就上開犯罪所得金額，依刑法第38條之2第2項規定，
    爰不再諭知沒收、追徵，以免過苛。　　
　㈢次按供犯罪所用、犯罪預備之物或犯罪所生之物，屬於犯罪
    行為人者，得沒收之，刑法第38條第2項前段定有明文。扣
    案如附表三編號2之I PHONE 7行動電話1支，為被告所有，
    係供本案犯罪所用之物，此據被告供明確在卷（警一卷第10
    、11頁），依刑法第38條第2項規定，應於附表一編號1項下
    宣告沒收。至如附表三編號1、3至5之物，查卷內無其他積
    極證據足以證明與本案被告犯行有所關聯，均不予宣告沒收
    ，併予敘明。
據上論斷，應依刑事訴訟法第273條之1第1項、第284條之1、第2
99條第1項前段，刑法第339條之4第1項第3款、第339條第1項、
第41條第1項前段、第51條第5款、第38條第2項、第38條之1第1
項前段、第3項，刑法施行法第1條之1第1項，判決如主文。
本案經檢察官鄧友婷提起公訴，檢察官呂乾坤到庭執行職務。
中    華    民    國   111    年    3     月    25    日
                  刑事第五庭    法  官  李昆南
以上正本證明與原本無異。
如不服本判決應於收受送達後20日內向本院提出上訴書狀，並應
敘述具體理由；如未敘述上訴理由者，應於上訴期間屆滿後20日
內向本院補提理由書（均須按他造當事人之人數附繕本）「切勿
逕送上級法院」。
因疫情而遲誤不變期間，得向法院聲請回復原狀。
中    華    民    國   111    年    3     月    25    日
                                書記官  鄭仕暘
附錄本判決論罪科刑法條：
中華民國刑法第339條第1項
意圖為自己或第三人不法之所有，以詐術使人將本人或第三人之
物交付者，處 5 年以下有期徒刑、拘役或科或併科 50 萬元以
下罰金。 
中華民國刑法第339條之4
犯第339條詐欺罪而有下列情形之一者，處1年以上7年以下有期
徒刑，得併科1百萬元以下罰金：
一、冒用政府機關或公務員名義犯之。
二、三人以上共同犯之。
三、以廣播電視、電子通訊、網際網路或其他媒體等傳播工具，
    對公眾散布而犯之。
前項之未遂犯罰之。
附表一
編號 犯罪事實 主文（宣告刑，含沒收、追徵）  １ 附表二編號1所示之犯行 陳勤翰犯以網際網路對公眾散布而詐欺取財罪，處有期徒刑壹年。扣案之I Phone 7行動電話壹支沒收。  ２ 附表二編號2所示之犯行 陳勤翰犯以網際網路對公眾散布而詐欺取財罪，處有期徒刑壹年壹月。未扣案之犯罪所得新臺幣壹萬貳仟元沒收，於全部或一部不能沒收或不宜執行沒收時，追徵其價額。  ３ 附表二編號3所示之犯行 陳勤翰犯以網際網路對公眾散布而詐欺取財罪，處有期徒刑壹年。  ４ 附表二編號4所示之犯行 陳勤翰犯以網際網路對公眾散布而詐欺取財罪，處有期徒刑壹年壹月。未扣案之犯罪所得新臺幣壹萬柒仟元沒收，於全部或一部不能沒收或不宜執行沒收時，追徵其價額。  ５ 附表二編號5所示之犯行 陳勤翰犯詐欺取財罪，處有期徒刑伍月，如易科罰金，以新臺幣壹仟元折算壹日。未扣案之犯罪所得新臺幣玖仟伍佰元沒收，於全部或一部不能沒收或不宜執行沒收時，追徵其價額。 

附表二
編號 被害人    遭詐騙情形 領款之情形 相關證據 1 告訴人唐佩玲 陳勤翰於社群網站FACEBOOK以暱稱「陳勤翰」之帳號於「伊果國外精品代購」社團張貼販售YSL黑色短夾之文章，致唐佩玲陷於錯誤，依指示於110年2月18日14時26分許，匯款7,000元至陳姿琁所申設台新銀行帳號000-00000000000000號帳戶內。 陳勤翰提供陳姿琁左列帳號予唐佩玲、黃靖媃、及陳瑋琦，供渠等匯入款項，再委請陳姿琁提領款項後交付與陳勤翰。  ①內政部警政署反詐騙諮詢專線紀錄表、新北市政府警察局汐止分局烘內派出所受理詐騙帳戶通報警示簡便格式表、金融機構聯防機制通報單、受（處）理案件證明單、受理各類案件紀錄表各1份（警二卷第45、47、49、51、53頁） ②交易明細1張（警二卷第29頁） ③被告張貼販售商品之文章擷取照片1張   （警二卷第31頁） ④告訴人唐佩玲與被告對話紀錄擷取照片1份(警二卷第31至39頁) 2 告訴人黃靖媃 陳勤翰於社群網站FACEBOOK以暱稱「奈妡」之帳號於「伊果國外精品代購」社團張貼販售LV皮夾之文章，致黃靖媃陷於錯誤，依指示於110年2月19日23時56分許，匯款12,000元至陳姿琁所申設台新銀行帳號000-00000000000000號帳戶內。  ①內政部警政署反詐騙諮詢專線紀錄表、高雄市政府警察局三民第二分局鼎金派出所受理詐騙帳戶通報警示簡便格式表、受（處）理案件證明單各1份（警二卷第57、59、73頁） ②網路銀行轉帳交易明細擷取照片1張（警二卷第65頁） ③被告張貼販售商品之文章擷取照片1張   （警二卷第65頁） ④告訴人黃靖媃與被告對話紀錄擷取照片1份(警二卷第61至63頁） 3 告訴人陳瑋琦 陳勤翰於社群網站FACEBOOK以暱稱「奈妡」之帳號於「伊果國外精品代購」社團張貼販售皮夾之文章，致陳瑋琦陷於錯誤，依指示於110年2月20日19時59分許，匯款6,060元至陳姿琁所申設台新銀行帳號000-00000000000000號帳戶內。  ①內政部警政署反詐騙諮詢專線紀錄表、桃園市政府警察局楊梅分局新屋分駐所受理詐騙帳戶通報警示簡便格式表、金融機構聯防機制通報單、受（處）理案件證明單、受理各類案件紀錄表各1份（警二卷第77、79、81、91頁） ②交易明細1張（警二卷第83頁） ③告訴人陳瑋琦帳戶存摺內頁影本1紙（警二卷第83頁） ④告訴人陳瑋琦與被告對話紀錄擷取照片1份(警二卷第85至88頁) 4 告訴人陳韋佑 陳勤翰於社群網站FACEBOOK以暱稱「奈妡」之帳號於「Apple交易網二手買賣社團」張貼販售手機之文章，致陳韋佑陷於錯誤，依指示於110年3月4日上午6時35分許，匯款17,000元至黃宇慶所申設中華郵政帳號000-00000000000000號帳戶內。 陳勤翰提供黃宇慶左列帳號予陳韋佑，供陳韋佑匯入款項，再委請黃宇慶提領款項後交付與陳勤翰。 ①內政部警政署反詐騙諮詢專線紀錄表、桃園市政府警察局桃園分局大樹派出所受理詐騙帳戶通報警示簡便格式表、金融機構聯防機制通報單、受理各類案件紀錄表各1份（他一卷第33、35、37、39頁） ②交易明細擷取照片1張（他一卷第44頁） ③被告張貼販售商品之文章擷取照片1張   （他一卷第41頁） ④告訴人陳韋佑與被告對話紀錄擷取照片1份(他一卷第41至45頁) 5 告訴人李淑綾 李淑綾於社群網站FACEBOOK社團「全台二手精品買賣交流社團」發布文章徵求LV長夾，陳勤翰以暱稱「奈妡」之帳號向李淑綾佯稱出售長夾，致李淑綾陷於錯誤，依指示於110年3月12日凌晨0時許，匯款9,500元至楊振維所申設臺灣銀行帳號000-00000000000000號帳戶內。 陳勤翰提供楊振維左列帳號予李淑綾，供李淑綾匯入款項用以支付陳勤翰向楊振維購買之遊戲點數款項，嗣因楊振維因故不收取此筆款項，陳勤翰另行提供友人黃永峯帳戶供楊振維匯款。 ①內政部警政署反詐騙諮詢專線紀錄表1份（警一卷第83頁） ②網路銀行轉帳明細擷取照片1張（警一卷第129頁） ③告訴人李淑玲帳戶存摺內頁影本1紙（警一卷第130頁） ④告訴人李淑綾與被告對話紀錄擷取照片1份(警一卷第98至128頁) 

附表三
編號 扣案物品及數量單位  １ I Phone 8 行動電話1支（含門號000000000000號sim卡1張）  ２ I Phone 7行動電話1支（無sim卡）  ３ Redmi Note 8T行動電話1支（無sim卡）  ４ I Phone 12 Pro行動電話1支（含門號0000000000號sim卡1張）  ５ 宅急便寄貨單1張